【裁判字號】    92,易,1725
【裁判日期】    920715
【裁判案由】    傷害
【裁判全文】
臺灣臺中地方法院刑事判決                        九十二年度易字第一七二五號
    公  訴  人  臺灣臺中地方法院檢察署檢察官
    被      告  甲○○
右列被告因傷害案件，經檢察官提起公訴（九十一年度偵字第一九四五四號），本院
判決如左：
    主  文
甲○○傷害人之身體，處拘役貳拾日，如易科罰金，以佰元折算壹日。緩刑貳年。
    事  實
一、甲○○於民國九十年間曾委託乙○○操作股票買賣，惟因乙○○股票操作失利，
    使甲○○虧損約新臺幣（下同）二百餘萬元，致二人間心生芥蒂。乙○○另於九
    十年十二月間向甲○○借用五千元，然因事後僅歸還二千五百元，甲○○遂於九
    十一年三月二十日上午十時許，前往臺中市○區○○路一段六號六樓復華證券股
    份有限公司（下稱復華證券公司）六０一室內，向乙○○催討未歸還之二千五百
    元，因乙○○拒絕返還，二人遂發生口角，甲○○竟基於傷害人身體之犯意，徒
    手毆打乙○○之頭部，並以雙手抓住乙○○之雙手手掌及右手手指，致乙○○受
    有右側第四、五指及指間部鬱血及腫脹（四乘四公分）、左側手掌鬱血及腫脹（
    四乘四公分）、左側頂骨部腫脹（二乘二公分）等傷害。
二、案經乙○○訴由臺中市警察局第一分局移送臺灣臺中地方法院檢察署檢察官偵查
    起訴。
    理  由
一、訊據被告甲○○矢口否認有何右揭傷害犯行，辯稱：告訴人身上之傷係自己造成
    的，伊並未出手毆打告訴人，亦未與告訴人有何身體接觸云云。經查：
（一）右揭被告傷害告訴人乙○○之事實，業據告訴人乙○○於迭次於警、偵訊時及
      本院審理中指訴歷歷，並有診斷證明書一份在卷可稽。又證人即復華證券經理
      林志謙亦於偵查中結證稱：「：：：我上去時看到她們二人在我們貴賓室爭吵
      ，我請她們不要吵。」、「她（指告訴人）跟我說甲○○有拉她的手或頭髮，
      還說她的手紅紅的：：：」等語。經核與告訴人所述當日遭被告傷害之情節相
      符，參以被告於本院審理時復坦承當日確實與告訴人因二千五百元未歸還之事
      發生爭吵，且曾與告訴人有過身體接觸，並以手拉扯告訴人之手指及手掌等情
      ，被告於與被告發生爭執且情緒處於亢進之際，旋即出手拉扯告訴人身體，衡
      情當有使告訴人身體受傷之預見，足認告訴人所稱被告當時確係因口角後，始
      發生拉扯致其受傷之情事，應屬真實，則被告辯稱並未傷害告訴人云云，即與
      事實不符，不足採信。
（二）又依卷附之診斷證明書所載告訴人之診斷為：「右側第四、五指及指間部鬱血
      及腫脹（四乘四公分）、左側手掌鬱血及腫脹（四乘四公分）、左側頂骨部腫
      脹（二乘二公分）」等語，且參以該診斷證明書之開立日期確實為九十一年三
      月二十日等情，顯見與告訴人所述遭毆傷之情節並無矛盾之處，是告訴人指稱
      遭被告徒手傷害一節，應堪採信，被告上揭所辯，顯屬飾卸之詞，不足採信。
      本件事證明確，被告之犯行，洵堪認定。
二、核被告甲○○所為，係犯刑法第二百七十七條第一項之傷害罪。爰審酌被告僅因
    一時口角即傷害告訴人、告訴人受傷之程度非鉅、犯罪之手段、方法、目的及犯
    後之態度等一切情狀，量處如主文所示之刑，並諭知易科罰金之折算標準。末查
    被告前未曾受有期徒刑以上之刑之宣告，有臺灣臺中地方法院檢察署刑案資料查
    註紀錄表及臺灣高等法院被告全國前案紀錄表各一份附卷可稽，因一時失慮，致
    觸犯本案犯行，經此偵審教訓，當能知所警惕而信無再犯之虞，本院認前開對其
    宣告之刑，以暫不執行為適當，爰併予宣告緩刑二年，以勵自新。
據上論斷，應依刑事訴訟法第二百九十九條第一項前段，刑法第二百七十七條第一項
、第七十四條第一款、第四十一條第一項前段，罰金罰鍰提高標準條例第一條前段、
第二條，判決如主文。
中      華      民      國    九十二    年      七      月     十五     日
                              臺灣臺中地方法刑事第四庭
                                 法  官  王  世  華
右正本證明與原本無異。
如不服本判決，應於判決送達後十日內向本院提出上訴狀，上訴於臺灣高等法院臺中
分院( 須附繕本 )。
                                 書記官
中      華      民      國    九十二    年      七      月     十六     日


司法院資訊處製作；財團法人民間司法改革基金會備份。
